ru: Покрытие механики гобоя: Позолоченная; Никелированная; Посеребренная; Без покрытия; Другое
pt-PT: Revestimento das chaves do oboé: Banhado a ouro; Niquelado; Prateado; Sem revestimento; Outro
el: Επιμετάλλωση κλειδιών όμποε: Επιχρυσωμένο; Επινικελωμένο; Επάργυρο; Χωρίς επιμετάλλωση; Άλλο
da: Belægning på oboklapper: Guldbelagt; Nikkelbelagt; Sølvbelagt; Uden belægning; Andet
sl-SI: Premaz mehanizma s tipkami: Pozlačeno; Ponikljano; Posrebreno; Brez prevleke; Drugo
zh-CN: 双簧管按键镀层: 镀金; 镀镍; 镀银; 未电镀; 其他
ja: オーボエのキーワークのメッキ: 金メッキ; ニッケルメッキ; 銀メッキ; メッキなし; その他
nb: Obo-klaverplater: Gullbelagt; Nikkelbelagt; Sølvbelagt; Ubelagt; Annet
it: Placcatura della meccanica dell'oboe: Placcato oro; Placcato nichel; Placcato argento; Non placcato; Altro
nl: Hobo mechaniek plating: Verguld; Vernikkeld; Verzilverd; Onbewerkt; Overig
fr: Placage du clétage du hautbois: Plaqué or; Plaqué nickel; Plaqué argent; Non plaqué; Autre
hu: Oboabillentyűk bevonata: Aranyozott; Nikkelezett; Ezüstözött; Bevonat nélküli; Egyéb
th: การชุบโลหะของกลไกคีย์โอโบ: ชุบทอง; ชุบนิกเกิล; ชุบเงิน; ไม่ชุบผิว; อื่นๆ
hr-HR: Oblaganje tipki oboe: Pozlaćeno; Poniklano; Posrebreno; Bez prevlake; Ostalo
pt-BR: Oboé banho das chaves: Banhado a ouro; Banhado a níquel; Banhado a prata; Sem banho; Outro
vi: Mạ phím kèn oboe: Mạ vàng; Mạ niken; Mạ bạc; Không mạ; Khác
de: Beschichtung der Oboenmechanik: Vergoldet; Vernickelt; Versilbert; Unbeschichtet; Andere
tr: Obua tuş takımı kaplaması: Altın kaplama; Nikel kaplama; Gümüş kaplama; Kaplamasız; Diğer
es: Baño de las llaves del oboe: Bañado en oro; Bañado en níquel; Bañado en plata; Sin baño; Otro
sk-SK: Pokovovanie klapiek hoboja: Pozlátené; Poniklované; Postriebrené; Nepokovované; Iné
pl: Powłoka mechaniki oboju: Pozłacana; Niklowana; Posrebrzana; Bez powłoki; Inne
ko: 오보에 키워크 도금: 금도금; 니켈 도금; 은도금; 도금 안 됨; 기타
sv: Oboe-klaviaturplätering: Guldpläterad; Nickelpläterad; Silverpläterad; Opläterad; Övrigt
ro-RO: Placare cu chei pentru oboi: Placat cu aur; Placat cu nichel; Placat cu argint; Neplacat; Altele
fi: Oboen koneiston pinnoitus: Kullattu; Niklattu; Hopeoitu; Pinnoittamaton; Muu
en: Oboe keywork plating: Gold-plated; Nickel-plated; Silver-plated; Unplated; Other
zh-TW: 雙簧管按鍵鍍層: 鍍金; 鍍鎳; 鍍銀; 無電鍍; 其他
lt-LT: Obojaus mechanikos padengimas: Paauksuotas; Nikeliuotas; Pasidabruotas; Nepadengtas; Kita
cs: Pokovení kláves hoboje: Pozlacené; Poniklované; Postříbřené; Bez pokovení; Ostatní
bg-BG: Покритие на клавишите за обой: Позлатено; Никелирано; Посребрено; Без покритие; Друго